臺灣板橋地方法院刑事判決　　　　　　　 96年度易字第284號
公　訴　人　臺灣板橋地方法院檢察署檢察官
被　　　告　甲○○
　　　　　　　　　　　5樓
　　　　　　　　　　（現於臺灣臺北監獄臺北分監執行中）
右列被告因違反毒品危害防制條例案件，經檢察官提起公訴 (96
年度毒偵字第450 號)， 本院於準備程序進行中，被告就被訴之
事實為有罪之陳述，經告知被告簡式審判程序之旨，並聽取當事
人之意見後，裁定進行簡式審判程序，判決如左：
    主  文
甲○○施用第二級毒品，處有期徒刑捌月。
    事  實
一、甲○○前於民國87年間因違反麻醉藥品管理條例案件，經臺
    灣臺北地方法院以87年度簡上字第68號裁定送觀察、勒戒後
    ，認有繼續施用毒品之傾向，復裁定送強制戒治，於89年6
    月25日戒治完畢出監，經該院於89年10月4 日判處免刑確定
    ；又於90年間因違反毒品危害防制條例之施用毒品案件，經
    臺灣桃園地方法院以90年度桃簡字第853 號判決判處有期徒
    刑6 月，如易科罰金，以三百元折算壹日，同年10月12日判
    決確定；同年復因竊盜案件，經同法院以90年度易字第1996
    號判決判處有期徒刑4 月，如易科罰金，以三百元折算壹日
    ，於91年2 月4 日判決確定；又因妨害公務案件，經本院以
    90年度板簡字第1950號判決判處拘役40日，如易科罰金，以
    三百元折算壹日，於91年5 月6 日判決確定；再因違反毒品
    危害防制條例之轉讓第二級毒品案件，經臺灣高等法院以91
    年度上訴字第350 號判決判處有期徒刑8 月，嗣經最高法院
    於91年5 月30日以91年度臺上字第2992號判決上訴駁回而確
    定。以上有期徒刑部分，經臺灣高等法院以91年度聲字第10
    38號裁定應執行刑為有期徒刑1 年4 月。另於91年間因違反
    毒品危害防制條例之施用毒品案件，經臺灣板橋地方法院檢
    察署檢察官聲請強制戒治並提起公訴，經本院以91年度毒聲
    字第1791號裁定令入戒治處所施以強制戒治1 年，並以91年
    度訴字第1570號判決分別判處有期徒刑8 月、6 月，應執行
    有期徒刑1 年，於同年11月4 日判決確定，強制戒治部分於
    92年6 月3 日期滿執行完畢。前開定應執行刑有期徒刑1 年
    4 月部分，則與定應執行有期徒刑1 年部分接續執行，嗣於
    94年2 月5 日縮短刑期假釋出監，後經撤銷假釋，復於95年
    9 月20日入監執行殘刑，現正執行中（均未執行完畢，不構
    成累犯），詎其猶不知悔改，復基於施用毒品之犯意，於95
    年9 月19日晚間6 時許，在臺北縣三重市○○街麗園池旅社
    207 號房內，以將第二級毒品安非他命放置於吸食器內，下
    端以火燒烤，吸取其煙之方式施用第二級毒品安非他命一次
    。嗣於95年9 月20日下午4 時40分許，在臺北縣三重市○○
    街28號5 樓為警查獲。
二、案經臺北縣政府警察局報請臺灣板橋法院檢察署檢察官偵查
    起訴。
    理  由
壹、程序部分：按除被告所犯為死刑、無期徒刑、最輕本刑為三
    年以上有期徒刑之罪或高等法院管轄第一審案件者外，於第
    一次審判期日前之準備程序進行中，被告先就被訴事實為有
    罪之陳述時，審判長得告知被告簡式審判程序之旨，並聽取
    當事人、代理人、辯護人及輔佐人之意見後，裁定進行簡式
    審判程序，刑事訴訟法第273條之1第1項定有明文。經核本
    件被告甲○○所犯係死刑、無期徒刑、最輕本刑為三年以上
    有期徒刑以外之罪，其於準備程序中就被訴事實為有罪之陳
    述，經法官告知簡式審判程序之旨，並聽取公訴人、被告之
    意見後，本院爰依首揭規定，合議裁定由受命法官獨任進行
    簡式審判程序，合先敘明。
貳、實體方面：
一、前開犯罪事實，業據被告甲○○於本院審理中坦承不諱，且
    其為警查獲時所採集之尿液，經送台灣檢驗科技股份有限公
    司檢驗結果，確呈安非他命類陽性反應，有該公司95年10月
     4日濫用藥物尿液檢驗報告在卷足稽，足證被告之前開自白
    核與事實相符。又被告前於民國87年間因違反麻醉藥品管理
    條例案件，經臺灣臺北地方法院以87年度簡上字第68號裁定
    送觀察、勒戒後，認有繼續施用毒品之傾向，復裁定送強制
    戒治，於89年6 月25日戒治完畢出監，經該院於89年10月4
    日判處免刑確定；又於90年間因違反毒品危害防制條例之施
    用毒品案件，經臺灣桃園地方法院以90年度桃簡字第853 號
    判決判處有期徒刑6 月，如易科罰金，以三百元折算壹日，
    同年10月12日判決確定；同年復因竊盜案件，經同法院以90
    年度易字第1996 號 判決判處有期徒刑4 月，如易科罰金，
    以三百元折算壹日，於91年2 月4 日判決確定；又因妨害公
    務案件，經本院以90年度板簡字第1950號判決判處拘役40日
    ，如易科罰金，以三百元折算壹日，於91年5 月6 日判決確
    定；再因違反毒品危害防制條例之轉讓第二級毒品案件，經
    臺灣高等法院以91 年 度上訴字第350 號判決判處有期徒刑
    8 月，嗣經最高法院於91年5 月30日以91年度臺上字第2992
    號判決上訴駁回而確定。以上有期徒刑部分，經臺灣高等法
    院以91年度聲字第10 38 號裁定應執行刑為有期徒刑1 年4
    月。另於91年間因違反毒品危害防制條例之施用毒品案件，
    經臺灣板橋地方法院檢察署檢察官聲請強制戒治並提起公訴
    ，經本院以91年度毒聲字第1791號裁定令入戒治處所施以強
    制戒治1 年，並以91年度訴字第1570號判決分別判處有期徒
    刑8 月、6 月，應執行有期徒刑1 年，於同年11月4 日判決
    確定，強制戒治部分於92年6 月3 日期滿執行完畢。前開定
    應執行刑有期徒刑1 年4 月部分，則與定應執行有期徒刑1
    年部分接續執行，嗣於94年2 月5 日縮短刑期假釋出監，後
    經撤銷假釋，復於95年9 月20日入監執行殘刑，現正執行中
    ，有臺灣高等法院被告前案紀錄表1 份在卷可憑。是以，本
    件事證業臻明確，是被告施用第二級毒品安非他命之犯行，
    洵足認定，應依法論科。
二、核被告甲○○所為，係犯毒品危害防制條例第10條第2 項施
    用第二級毒品之罪。又被告因其施用行為，而持有第二級毒
    品安非他命之持有行為，其持有之低度行為應為施用之高度
    行為所吸收，不另論罪。又被告雖有如事實欄所載之論罪科
    刑及執行情形，惟因未執行完畢，故未構成累犯，故公訴人
    於理由欄記載被告構成累犯，應依法加重其刑云云，容有誤
    會。爰審酌被告之素行、犯罪之動機、目的、手段，智識程
    度、施用毒品祗係戕害其自己身心，並無加害他人，兼衡本
    件施用毒品之次數僅一次，犯罪後業已坦承犯行，態度良好
    等一切情狀，量處如主文所示之刑。
據上論斷，應依刑事訴訟法第273 條之1 第1 項、第299 條第1
項前段，毒品危害防制條例第10條第2 項，判決如主文。
本案經檢察官王聖涵到庭執行職務。
中　　華　　民　　國　　96　　年　　2 　　月　　27　　日
                  刑事第十二庭      法  官  徐蘭萍
右正本證明與原本無異。
如不服本判決，應於判決送達後十日內，向本院提出上訴狀。
                                    書記官  莊川億
中　　華　　民　　國　　96　　年　　2 　　月　　27　　日
